臺灣臺中地方法院民事裁定
111年度聲字第62號
聲  請  人  古朝鋒  



相  對  人  李良彬  
上列當事人間請求停止執行事件，本院裁定如下：
    主      文
聲請人以新臺幣壹佰零參萬元為相對人供擔保後，本院一一０年
度司執字第九七九九三號清償債務強制執行事件對聲請人所為之
強制執行程序，於本院一一一年度訴字第四二四號債務人異議之
訴等事件撤回、和解、移付調解成立或裁判確定前應暫予停止。
    理      由
一、強制執行程序開始後，除法律另有規定外，不停止執行。有
    回復原狀之聲請，或提起再審或異議之訴，或對於和解為繼
    續審判之請求，或提起宣告調解無效之訴、撤銷調解之訴，
    或對於許可強制執行之裁定提起抗告時，法院因必要情形或
    依聲請定相當並確實之擔保，得為停止強制執行之裁定，強
    制執行法第18條定有明文。所謂必要情形，應就異議之訴是
    否顯無理由，以及如不停止執行，將來是否難於回復執行前
    之狀態，及倘予停止執行，是否無法防止債務人濫行訴訟以
    拖延執行，致債權人之權利無法迅速實現等各種情形予以斟
    酌，以資平衡兼顧債務人及債權人雙方之利益。至該異議之
    訴實體上有無理由，則非法院於裁定停止強制執行時應予審
    酌之事項（最高法院98年度台抗字第375號、93年度台抗字
    第723號裁定看法相同）。
二、聲請意旨略以：其已對相對人提起債務人異議之訴（本院11
    1年度訴字第424號），本件查封之財產一旦拍賣，勢難回復
    原狀，故願供擔保，請准本院110年度司執字第97993號強制
    執行事件（下稱系爭執行事件）對聲請人強制執行程序於前
    開債務人異議之訴確定前停止執行等語。
三、經查：
（一）相對人前持臺灣南投地方法院106年度司票字第226號及10
      7年度司票字第136號等確定裁定，向本院聲請對相對人強
      制執行無果，經本院於民國110年7月5日發給110年度司執
      字第71150號債權憑證。嗣聲請人於同年8月13日又持系爭
      債權憑證，以聲請人積欠其票款新臺幣（下同）469萬元
      本息未還為由，聲請強制執行聲請人之財產，經本院以系
      爭執行事件受理在案，且強制執行程序尚未終結，此經調
      閱系爭執行事件卷宗查明無誤。
（二）聲請人所提債務人異議之訴，係主張相對人據以聲請強制
      執行而主張之票款債權469萬元均已罹於消滅時效，故為
      時效抗辯，並請求本院撤銷系爭執行事件之強制執行程序
      及命被告不得持系爭債權憑證為執行名義對聲請人為強制
      執行，此經本院調閱111年度訴字第424號債務人異議之訴
      卷宗核閱屬實。而前開強制執行程序如不停止，聲請人將
      受有甚難回復之損害，故認確有停止執行之必要。因此，
      聲請人就上開執行事件之強制執行程序，所為停止執行之
      聲請，即屬有據。
（四）法院依強制執行法第18條第2項裁定准許停止強制執行所
      定之擔保金，係備供債權人因停止執行所受損害之賠償，
      其數額應依標的物停止執行後，債權人未能即時受償或利
      用該標的物所受之損害額，或其因另供擔保強制執行所受
      之損害額定之（最高法院87年度台抗字第529號裁定看法
      同此）。參酌相對人聲請強制執行之債權為469萬元，若
      上述強制執行事件停止執行，可能造成相對人受到之最大
      損害，應係前開債權未能提前受償，而受有該債權額依法
      定利率計算之損失。又本案訴訟之標的金額已逾民事訴訟
      法第466條所定數額，屬得上訴第三審事件，至三審終結
      ，其期間推定為4年4個月（參照各級法院辦案期限實施要
      點第2條規定民事通常程序第一審審判案件期限1年4個月
      、民事第二審審判案件期限2年、民事第三審審判案件期
      限1年），則相對人因聲請人聲請停止執行所受之損害，
      應為在該民事訴訟程序進行期間，延後取得按法定利率計
      算之利息損失，計101萬6,167元〔計算式：4,690,000元×5
      %×（4＋4/12）年＝1,016,167元，元以下四捨五入〕，復衡
      酌兩造間本案訴訟事件有因送達、上訴或調查證據等其他
      原因使訴訟遲滯之情事可能存在，致相對人未能受償之期
      間延長，應酌予提高為103萬元，故本院認聲請人應供擔
      保之金額以103萬元為適當。
四、本院綜合上情，准聲請人以103萬元供擔保後，系爭強制執
    行事件於本院111年度訴字第424號債務人異議之訴等事件訴
    訟裁判撤回、和解、移付調解成立、或裁判確定前，應暫予
    停止，爰依強制執行法第18條第2項，裁定如主文。
中　　華　　民　　國　　111 　年　　3 　　月　　9 　　日
                  民事第五庭    法  官  施懷閔
以上正本係照原本作成。
如不服本裁定，應於送達後10日內向本院提出抗告狀，並繳納抗
告費新臺幣1,000元。
中　　華　　民　　國　　111 　年　　3 　　月　　9 　　日
                                書記官  張宏賓